Minutes et répertoires du notaire Théodore GIRARDIN, 30 janvier 1781 - 26 novembre 1793 (étude XV)
Archives nationales
- Minutes de Théodore GIRARDIN, 1697 - juin 1796; MC/ET/XV/939 - MC/ET/XV/2006
  - Minutes. 1787, octobre - 1787, novembre, octobre 1787 - novembre 1787; MC/ET/XV/1020
    - Contrat de mariage entre Robert VASNIER demeurant rue Saint-Honoré, paroisse Saint-Eustache, diocèse de Paris, Bourgeois de Paris et Adélaïde Jublot, demeurant rue de Bourbon Villeneuve, paroisse de Saint-Laurent, diocèse de Paris., 13 octobre 1787; MC/ET/XV/1020
      contrat de mariage; Saint-Honoré (rue); Vasnier, Robert; Jublot, Adélaïde
    - Contrat de mariage entre Louis Magloire BADOULLEAU demeurant rue du Monceau, paroisse Saint-Gervais, diocèse de Paris, Avocat au Parlement et Marie Victoire Gaultier, demeurant rue de Tracy, paroisse de Saint-Paul, diocèse de Paris., 17 octobre 1787; MC/ET/XV/1020
      contrat de mariage; Monceau-Saint-Gervais (rue du); Badoulleau, Louis-Magloire; Gaultier, Marie-Victoire; avocat au parlement (Ancien Régime)
    - Contrat de mariage entre Jean Nicolas VIVIN demeurant rue de Bourbon Villeneuve, paroisse Notre-Dame des Bonnes Nouvelles, diocèse de Paris, Bourgeois de Paris et Antoinette Drouet, demeurant rue de Bourbon Villeneuve, paroisse de Notre-Dame des Bonnes Nouvelles, diocèse de Paris., 20 octobre 1787; MC/ET/XV/1020
      contrat de mariage; Vivin, Jean-Nicolas; Drouet, Antoinette
    - Contrat de mariage entre Pierre HORY demeurant rue Neuve Saint-Sauveur, paroisse Saint-Sauveur, diocèse de Paris, Compagnon menuisier et Marie Louise Sobre, demeurant rue Montorgueil, paroisse de Saint-Eustache, diocèse de Paris., 21 octobre 1787; MC/ET/XV/1020
      contrat de mariage; Neuve-Saint-Sauveur (rue); Montorgueil (rue); Hory, Pierre; Sobre, Marie-Louise; menuisier
    - Contrat de mariage entre Jean Baptiste RICHARD demeurant rue de la Harpe, paroisse Saint-Benoist, diocèse de Paris, Horloger et Marie Geneviève Trevet, demeurant rue du Petit Carreau, paroisse de Saint-Eustache, diocèse de Paris., 18 novembre 1787; MC/ET/XV/1020
      contrat de mariage; Harpe (rue de la); Petits-Carreaux (rue des); Richard, Jean-Baptiste; Trevet, Marie-Geneviève; horloger
    - Contrat de mariage entre François Nicolas ROBIALLE demeurant rue Neuve Saint-Sauveur, paroisse Saint-Sauveur, diocèse de Paris, Graveur en bois et Anne Benoit, demeurant rue Neuve Saint-Sauveur, paroisse non mentionnée, diocèse de Paris., 23 novembre 1787; MC/ET/XV/1020
      contrat de mariage; Neuve-Saint-Sauveur (rue); Robialle, François-Nicolas; Benoit, Anne
    - Contrat de mariage entre Claude BRAZILLE demeurant rue Poissonnière, paroisse Saint-Eustache, diocèse de Paris, Compagnon marbrier et Marie Jeanne Dramont, demeurant rue Poissonnière, paroisse de Saint-Eustache, diocèse de Paris., 24 novembre 1787; MC/ET/XV/1020
      contrat de mariage; Poissonnière (rue); Brazille, Claude; Dramont, Marie-Jeanne; tailleur de pierre
    - Contrat de mariage entre Pierre CHIOPI demeurant rue Saint-Joseph, paroisse Saint-Eustache, diocèse de Paris, Porteur d'eau et Margueritte Presiad, demeurant rue Saint-Joseph, paroisse de Saint-Eustache, diocèse de Paris., 24 novembre 1787; MC/ET/XV/1020
      contrat de mariage; Saint-Joseph (rue); Chiopi, Pierre; Presiad, Margueritte; magasinier
    - Contrat de mariage entre Martin VANDYEK demeurant rue de Bourbon Villeneuve, paroisse Saint-Sauveur, diocèse de Paris, Bourgeois de Paris et Marie Françoise Rigaux, demeurant rue de Bourbon Villeneuve, paroisse de Saint-Sauveur, diocèse de Paris., 28 novembre 1787; MC/ET/XV/1020
      contrat de mariage; Vandyek, Martin; Rigaux, Marie-Françoise
  - Minutes. 1787, décembre, décembre 1787; MC/ET/XV/1021
    - Contrat de mariage entre Antoine DESPREZ, écuyer, demeurant rue Neuve des Capucins, paroisse Saint-Roch, diocèse de Paris, Conseiller, maître des Requêtes ordinaires de la Rente et Marie Françoise Humery De La Boissière de Plémont, demeurant rue Saint-Honoré, paroisse de Saint-Roch, diocèse de Paris., 19 décembre 1787; MC/ET/XV/1021
      contrat de mariage; Neuve-des-Capucins (rue); Saint-Honoré (rue); Desprez, Antoine,; Humery de La Boissière de Plémont, Marie-Françoise; maître des requêtes (Ancien Régime)
  - Minutes. 1788, janvier, janvier 1788; MC/ET/XV/1022
  - Minutes. 1788, février, février 1788; MC/ET/XV/1023
  - Minutes. 1788, mars, mars 1788; MC/ET/XV/1024
  - Minutes. 1788, avril, avril 1788; MC/ET/XV/1025
  - Minutes. 1788, mai, mai 1788; MC/ET/XV/1026
  - Minutes. 1788, juin, juin 1788; MC/ET/XV/1027
  - Minutes. 1788, juillet, juillet 1788; MC/ET/XV/1028
  - Minutes. 1788, août, août 1788; MC/ET/XV/1029
  - Minutes. 1788, septembre, septembre 1788; MC/ET/XV/1030
  - Minutes. 1788, octobre, octobre 1788; MC/ET/XV/1031
  - Minutes. 1788, novembre, novembre 1788; MC/ET/XV/1032
  - Minutes. 1788, décembre, décembre 1788; MC/ET/XV/1033
  - Minutes. 1789, janvier, janvier 1789; MC/ET/XV/1034
    - MONTESSUY (Denis) agent du roi de Prusse, banquier à Paris, administrateurs de la Compagnie des Judes § Inventaire après décès de Denis MONTESSUY en une maison rue des Jeûneurs Tabl. bibliothèque, 28 janvier 1789; MC/ET/XV/1034
      Fichier dit 'général' XVIIe-XVIIIe siècles, par le personnel du Minutier, 1954-1999 ( fichier papier entièrement dématérialisé; voir contexte dans le Plan d’orientation général - Notaires de Paris, guides thématiques du Minutier).
      inventaire; Montessuy, Denis
    - TABLEAUX § Inventaire après décès de Denis Montessny, agent du roi de Prusse, banquier à Paris, administrateur de la Compagnie des Sudes, en une maison des Jeuneurs. 2 p. de Tabl. prise par Joseph. Paillet peintre demeurant à l'hôtel de Brelliou, 28 janvier 1789; MC/ET/XV/1034
      inventaire
  - Minutes. 1789, février, février 1789; MC/ET/XV/1035
  - Minutes. 1789, mars, mars 1789; MC/ET/XV/1036
  - Minutes. 1789, avril, avril 1789; MC/ET/XV/1037
  - Minutes. 1789, mai, mai 1789; MC/ET/XV/1038
  - Minutes. 1789, juin, juin 1789; MC/ET/XV/1039
    - Traité d'office et pratique de notaire entre les héritiers de Bernard Maigret et Hubert Antoine Gibé, notaire., 3 juin 1789; MC/ET/XV/1039; Maigret, Bernard
      Philippe Bertholet, Études et notaires parisiens en 1803, Paris Association des notaires du Châtelet, 2004 [594 actes] (voir contexte dans le Plan d’orientation général - Notaires de Paris, guides thématiques du Minutier).
      traité d'office; Gibé, Hubert Antoine; Maigret, Bernard; notaire
  - Minutes. 1789, juillet, juillet 1789; MC/ET/XV/1040
  - Minutes. 1789, août - 1789, septembre, août 1789 - septembre 1789; MC/ET/XV/1041
  - Minutes. 1789, octobre, octobre 1789; MC/ET/XV/1042
  - Minutes. 1789, novembre, novembre 1789; MC/ET/XV/1043
    - Traité d'office et pratique de notaire entre Guillaume Henri Picquais et Etienne Guillaume Barthélémy Préau, notaire., 8 octobre 1789; MC/ET/XV/1043
      traité d'office; Préau, Etienne Guillaume Barthélémy; Picquais, Guillaume Henri; notaire
  - Minutes. 1789, décembre, décembre 1789; MC/ET/XV/1044
  - Minutes. 1790, janvier - 1790, février, janvier 1790 - février 1790; MC/ET/XV/1045
  - Minutes. 1790, mars, mars 1790; MC/ET/XV/1046
  - Minutes. 1790, avril, avril 1790; MC/ET/XV/1047
  - Minutes. 1790, mai, mai 1790; MC/ET/XV/1048
  - Minutes. 1790, juin, juin 1790; MC/ET/XV/1049
  - Minutes. 1790, juillet - 1790, août, juillet 1790 - août 1790; MC/ET/XV/1050
  - Minutes. 1790, septembre, septembre 1790; MC/ET/XV/1051
  - Minutes. 1790, octobre, octobre 1790; MC/ET/XV/1052
  - Minutes. 1790, novembre - 1790, décembre, novembre 1790 - décembre 1790; MC/ET/XV/1053
  - Minutes. 1791, 2 janvier - 1791, 25 janvier, 2 janvier 1791 - 25 janvier 1791; MC/ET/XV/1054
  - Minutes. 1791, 26 janvier - 1791, 31 janvier, 26 janvier 1791 - 31 janvier 1791; MC/ET/XV/1055
  - Minutes. 1791, février, février 1791; MC/ET/XV/1056
  - Minutes. 1791, mars, mars 1791; MC/ET/XV/1057
  - Minutes. 1791, avril, avril 1791; MC/ET/XV/1058
  - Minutes. 1791, 2 mai - 1791, 19 mai, 2 mai 1791 - 19 mai 1791; MC/ET/XV/1059
  - Minutes. 1791, 20 mai - 1791, 31 mai, 20 mai 1791 - 31 mai 1791; MC/ET/XV/1060
  - Minutes. 1791, juin, juin 1791; MC/ET/XV/1061
  - Minutes. 1791, juillet, juillet 1791; MC/ET/XV/1062
  - Minutes. 1791, août, août 1791; MC/ET/XV/1063
  - Minutes. 1791, septembre, septembre 1791; MC/ET/XV/1064
  - Minutes. 1791, octobre, octobre 1791; MC/ET/XV/1065
  - Minutes. 1791, novembre, novembre 1791; MC/ET/XV/1066
  - Minutes. 1791, décembre, décembre 1791; MC/ET/XV/1067
  - Minutes. 1792, janvier, janvier 1792; MC/ET/XV/1068
  - Minutes. 1792, février, février 1792; MC/ET/XV/1069
  - Minutes. 1792, 1er mars - 1792, 16 mars, 1er mars 1792 - 16 mars 1792; MC/ET/XV/1070
  - Minutes. 1792, 17 mars - 1792, 31 mars, 17 mars 1792 - 31 mars 1792; MC/ET/XV/1071
  - Minutes. 1792, avril, avril 1792; MC/ET/XV/1072
  - Minutes. 1792, mai, mai 1792; MC/ET/XV/1073
  - Minutes. 1792, juin, juin 1792; MC/ET/XV/1074
  - Minutes. 1792, juillet, juillet 1792; MC/ET/XV/1075
  - Minutes. 1792, août, août 1792; MC/ET/XV/1076
  - Minutes. 1792, septembre, septembre 1792; MC/ET/XV/1077
  - Minutes. 1792, octobre, octobre 1792; MC/ET/XV/1078
  - Minutes. 1792, novembre, novembre 1792; MC/ET/XV/1079
  - Minutes. 1792, décembre, décembre 1792; MC/ET/XV/1080
  - Minutes. 1793, janvier, janvier 1793; MC/ET/XV/1081
  - Minutes. 1793, février, février 1793; MC/ET/XV/1082
  - Minutes. 1793, mars, mars 1793; MC/ET/XV/1083
  - Minutes. 1793, avril, avril 1793; MC/ET/XV/1084
  - Minutes. 1793, mai, mai 1793; MC/ET/XV/1085
  - Minutes. 1793, juin - 1796, juin, juin 1793 - juin 1796; MC/ET/XV/1086
  - Minutes. 1793, juillet, juillet 1793; MC/ET/XV/1087
  - Minutes. 1793, août, août 1793; MC/ET/XV/1088
  - Minutes. 1793, septembre, septembre 1793; MC/ET/XV/1089
  - Minutes. 1793, octobre - an II, frimaire, octobre 1793 - 6 frimaire an II (26 novembre 1793); MC/ET/XV/1090
  - Minutes (constitutions de rentes publiques). 1762 - 1788, MC/ET/XV/1380
    1762 à 1765: édit de juillet 1761, rentes à 3% sur les deniers provenant du droit sur les cuirs.
    1763 à 1765: édit de mai 1760, reconstitution de rentes à 3% créées par édit de mai 1760 sur les deniers provenant du droit sur les cuirs établie par édit d'août 1759 et sur les autres revenus du roi.
    1784-1788: édit de décembre 1782, conversion de rentes héréditaires au denier 20 sans retenue.
    Actes passés par-devant Louis Chomel, puis Théodore Girardin.
    constitution de rente
  - Minutes (constitutions de rentes publiques). 1769 - 1782, MC/ET/XV/1439
    1769 à 1782: édit de décembre 1764, reconstitutions sur les titres nouvels.
    Actes passés successivement par-devant Louis Chomel, Louis Narcisse Thierrion, Théodore Girardin.
  - Minutes (constitutions de rentes publiques). 1766 - 1784, MC/ET/XV/1441
    Édit de décembre 1764, reconstitution sur titres nouvels.
  - Minutes (constitutions de rentes publiques). 1766 - 1785, MC/ET/XV/1447
  - Minutes (constitutions de rentes publiques). 1783 - 1784, MC/ET/XV/1448
    Emprunts de l'Etat.
  - Minutes (constitutions de rentes publiques). 1770 - 1786, MC/ET/XV/1464
    1773 à 1785: édit de novembre 1767, reconstitution de rentes pour valeur fournie en effets au porteur.
  - Minutes (constitutions de rentes publiques). 1773 - 1785, MC/ET/XV/1465
    Édit de novembre 1767, reconstitution de rentes pour valeur fournie en effets au porteur.
    Actes passés successivement par-devant Louis Narcisse Thierrion, Théodore Girardin.
  - Minutes (constitutions de rentes publiques). 1771 - 1786, MC/ET/XV/1466
    Reconstitutions de rentes constituées en exécution de l'édit de novembre 1767 et de l'arrêt du conseil du 20 janvier 1770, pour valeur fournie en effets au porteur.
  - Minutes (constitutions de rentes publiques). 1771 - 1786, MC/ET/XV/1467
  - Minutes (constitutions de rentes publiques). 1770 - 1784, MC/ET/XV/1476
    Édit de février 1770, rentes héréditaires à 4% sur les 6 400 000 Livres de rentes créées sur les aides et gabelles.
  - Minutes (constitutions de rentes publiques). 1770 - 1784, MC/ET/XV/1477
    Actes passés successivement par-devant Louis Chomel, Louis Narcisse Thierrion, Théodore Girardin..
  - Minutes (constitutions de rentes publiques). 1775 - 1784, MC/ET/XV/1478
    1775-1776 et 1784: édit de février 1770, reconstitution de rentes héréditaires à 4% sur les 6 400 000 livres de rentes créées sur les aides et gabelles.
  - Minutes (constitutions de rentes publiques). 1781 - 1782, MC/ET/XV/1485
    Édit de février 1781, rentes viagères à 10% sur une tête, à 9% sur deux têtes, à 8.5% sur trois têtes et à 8 % sur quatre têtes, franches et exemptes de la retenue et de toutes impositions présentes et futures..
  - Minutes (constitutions de rentes publiques). 1781 - 1782, MC/ET/XV/1486
    Édit de février 1781, rentes viagères à 10% sur une tête, à 9% sur deux têtes, à 8.5% sur trois têtes et à 8 % sur quatre têtes, franches et exemptes de la retenue et de toutes impositions présentes et futures.
  - Minutes (constitutions de rentes publiques). 1781 - 1782, MC/ET/XV/1487
  - Minutes (constitutions de rentes publiques). 1786, 18 juillet, 18 juillet 1786; MC/ET/XV/1488
    Édit de mars 1781, rentes viagères, 3 millions sur aides, gabelles et grosses fermes.
  - Minutes (constitutions de rentes publiques). 1781 - 1786, MC/ET/XV/1489
    1781 à 1782: édit de mars 1781, rentes viagères à 10% sur 1 tête, 9% sur 2 têtes, 8.5% sur trois têtes et 8 % sur quatre têtes.
    1786: édit de mars 1781, rentes viagères à 10% sur 1 tête, 9% sur 2 têtes, 8.5% sur trois têtes et 8 % sur quatre têtes.
  - Minutes (constitutions de rentes publiques). 1782 - 1786, MC/ET/XV/1490
    Édit de janvier 1782, rentes viagères sur une ou deux têtes à différents deniers, 1782-1786.
  - Minutes (constitutions de rentes publiques). 1782 - 1786, MC/ET/XV/1491
  - Minutes (constitutions de rentes publiques). 1782 - 1786, MC/ET/XV/1492
    Édit de janvier 1782, rentes viagères sur une ou deux têtes à différents deniers.
  - Minutes (constitutions de rentes publiques). 1782, juillet - 1782, août, juillet 1782 - août 1782; MC/ET/XV/1493/A
    ET/XV/1493
  - Minutes (constitutions de rentes publiques). 1782, octobre - 1786, février, octobre 1782 - février 1786; MC/ET/XV/1493/B
    Édit de janvier 1782, rentes viagères sur une ou deux têtes à différents deniers, emprunts de l'Etat.
  - Minutes (constitutions de rentes publiques). 1782 - 1786, MC/ET/XV/1494
  - Minutes (constitutions de rentes publiques). 1782 - 1786, MC/ET/XV/1495
  - Minutes (constitutions de rentes publiques). 1783, MC/ET/XV/1496
    Édit de décembre 1782, rentes héréditaires au denier 20, sans retenue..
  - Minutes (constitutions de rentes publiques). 1784, juillet - 1784, décembre, juillet 1784 - décembre 1784; MC/ET/XV/1497
    Édit de décembre 1783, rentes viagères à 9 % sur une tête..
  - Minutes (constitutions de rentes publiques). 1784 - 1785, MC/ET/XV/1498
    Édit de décembre 1783, rentes viagères à 8% sur deux têtes.
  - Minutes (constitutions de rentes publiques). 1784 - 1785, MC/ET/XV/1499
  - Minutes (constitutions de rentes publiques). 1784 - 1785, MC/ET/XV/1500
  - Minutes (constitutions de rentes publiques). 1785, MC/ET/XV/1501
    Édit de décembre 1783, lots viagères.
  - Minutes (constitutions de rentes publiques). 1787 - 1793, MC/ET/XV/1502
    Édit de décembre 1785, rentes viagères à 9% sur une tête, à 8% sur deux têtes.
  - Minutes (constitutions de rentes publiques). 1786, MC/ET/XV/1503
    Édit de décembre 1785, rentes perpétuelles au denier 20, sans retenue.
  - Minutes (constitutions de rentes publiques). 1787 - 1793, MC/ET/XV/1504
    1787 à 1793: déclaration du 23 février 1786, rentes sur les revenus du roi.
    1788: déclaration du 1 juin 1786, rentes sur aides et gabelles, payables à la caisse des amortissements provenant de l'emprunt de 125 millions, de l'édit de décembre 1784.
    1787 à 1788: édit de septembre 1786, emprunt de 30 millions pour urbanise.
    1789 à 1790: édit de novembre 1787, rentes perpétuelles à 5 % exemptes de retenues.
  - Minutes (constitutions de rentes publiques). 1787 - 1789, MC/ET/XV/1505
    Édit de mai 1787, rentes viagères..
  - Minutes (constitutions de rentes publiques). 1787 - 1789, MC/ET/XV/1506
  - Minutes (constitutions de rentes publiques). 1787 - 1789, MC/ET/XV/1507
    Édit de mai 1787, rentes viagères.
  - Minutes (constitutions de rentes publiques). 1787 - 1789, MC/ET/XV/1508
  - Minutes (constitutions de rentes publiques). 1787 - 1789, MC/ET/XV/1509
  - Minutes (constitutions de rentes publiques). 1788 - 1790, MC/ET/XV/1510
    Édit de novembre 1787, arrêt du conseil du 5 janvier 1788, rentes viagères à 8% et à 7 % sur une ou deux têtes.
  - Minutes (constitutions de rentes publiques). 1788 - 1790, MC/ET/XV/1511
    Édit de novembre 1787, arrêt du conseil du 5 janvier 1788, rentes viagères à 8% et à 7 % sur une ou deux têtes..
  - Minutes (constitutions de rentes publiques). 1788 - 1790, MC/ET/XV/1512
  - Minutes (constitutions de rentes publiques). 1788 - 1790, MC/ET/XV/1513
  - Minutes (constitutions de rentes publiques). 1788 - 1790, MC/ET/XV/1514
  - Minutes (constitutions de rentes publiques). 1788 - 1790, MC/ET/XV/1515
    1788-1790: édit de novembre 1787, arrêt du Conseil du 5 janvier 1788, rentes viagères à 8% et à 7 % sur une ou deux têtes.
  - Minutes (constitutions de rentes publiques). 1788 - 1789, MC/ET/XV/1516
    1788-1789: édit de novembre 1787, arrêt du Conseil du 5 janvier 1788, rentes viagères à 10 et 9% sur une et deux têtes, provenant des remplacements de chances.
  - Minutes (constitutions de rentes publiques). 1788 - 1789, MC/ET/XV/1517
  - Minutes (constitutions de rentes publiques). 1788 - 1789, MC/ET/XV/1518
  - Minutes (constitutions de rentes publiques). 1788 - 1789, MC/ET/XV/1519
  - Minutes (constitutions de rentes publiques). 1789, MC/ET/XV/1520
    1789: édit de novembre 1787, arrêt du Conseil du 5 janvier 1788, rentes viagères sur une tête, sans retenue, provenant de lots échus aux billets de chances.
  - Minutes (constitutions de rentes publiques). 1755 - 1783, MC/ET/XV/1525
    1755.
    1765.
    1770.
    1772.
    1775.
    1782.
    1783: Constitutions de rentes sur le Clergé de France.
  - Minutes (constitutions de rentes publiques). 1752 - 1783, MC/ET/XV/1538
    1752 à 1771: Compagnie des Indes, délibération 1751, rentes perpétuelles à 5%.
    1773 à 1783: Compagnie des Indes, délibération 1751 reconstitution de rentes à 5% provenant des effets de la Compagnie.
    Actes passés par-devant Louis Chome, Louis-Narcisse Thierrion, Théodore Girardin.
  - Minutes (constitutions de rentes publiques). 1766 - 1784, MC/ET/XV/1540
    1766: édit d'août 1765, Compagnie des Indes, rentes viagères.
    1771: Compagnie des Indes, délibération 27 août 1765, rentes perpétuelles à 4% 1771.
    1772 à 1784: Compagnie des Indes, délibération 27 août 1765, Constitutions de rentes à 4% provenant des effets de la Compagnie. Actes passés par-devant Louis Chomel, Louis-Narcisse Thierrion, Théodore Girardin.
  - Minutes (constitutions de rentes publiques). 1706 - 1784, MC/ET/XV/1542
    1706 à 1784: états de Bretagne.
    1756 à 1784: états de Bourgogne, délibérations.
    Actes passés successivement par-devant Mathieu Gaillardie, Etienne-Alexandre de Visigny, Louis Chomel, Louis-Narcisse Thierron, Théodore Girardin..
  - Minutes (constitutions de rentes publiques). 1712 - 1788, MC/ET/XV/1543
    1712-1788: emprunts province de Languedoc, constitutions, conversions et remboursements de rentes, emprunts destinés à l'Etat, délibération.
    Actes passés successivement par-devant Mathieu Gaillardie, Étienne Alexandre de Visigny, Louis Chomel, Louis Narcisse Thierrion, Théodore Girardin.
  - Minutes (constitutions de rentes publiques). 1697 - 1786, MC/ET/XV/1545
    1697: porteurs de grains 1697.
    1697 à 1736: contrôleurs de poisson de mer et d'eau douce, vendeurs de poisson de mer frais, sec, et salé.
    1702 à 1782: secrétaires du roi.
    1703: hanouards, porteurs de sel au grenier de Paris.
    1703 à 1705: aulneurs et visiteurs de toiles.
    1706 à 1754: inspecteurs et jaugeurs des vins.
    1710: officiers du grenier à sel de Paris.
    1710: ports, officiers du placement des bateaux et courtiers.
    1768 à 1786: Ville de Paris.
    1779: officiers sur les ports.
    Actes passés par-devant Mathieu Gaillardie, Louis Chomel, Louis-Narcisse Thierrion, Théodore Girardin.
  - Comptabilité de l'étude. 1782, janvier - 1792, décembre, janvier 1782 - décembre 1792; MC/ET/XV/2006
    Acte(s) de la même période coté(s) séparément:
    Voir aussi MC/ET/XV/2318, MC/ET/XV/2866.
- Répertoire(s) de Théodore GIRARDIN, 30 janvier 1781 - 8 novembre 1793; MC/RE/XV/12 - MC/RE/XV/14
  - Répertoire. 1781, 30 janvier - 1791, 31 janvier, 30 janvier 1781 - 31 janvier 1791; MC/RE/XV/12
    Informations concernant le classement et la cotation:
    Le niveau inférieur de description, quand il existe, correspond aux mentions d'actes contenues dans le répertoire. Parmi celles-ci, certaines peuvent y être décrites, de manière plus ou moins détaillée. Pour consulter l'acte proprement dit, il convient de rechercher la cote au niveau des articles (registre ou liasse) des minutes du notaire (cote de type 'MC/ET').
    - Contrat de mariage entre le sieur Bast et la dame Defresne, 31 janvier 1781
      Informations concernant le classement et la cotation du document:
      Attention: la cote de répertoire (de type 'MC/RE') ne permet pas de consulter la minute de l'acte. ll convient de rechercher la cote de la minute (de type 'MC/ET') au niveau des articles (registre ou liasse) de minutes du notaire.
      L'accès aux images numérisées des pages du répertoire se fait au niveau de description supérieur (' Répertoire du notaire '), rubrique ' Consulter les archives numérisées associées'.
      Base Généanot des actes contenant des renseignements d'état civil, 1780-1790 par l'association La France généalogique, 2004-2012 (base de données migrée: voir contexte dans le Plan d’orientation général - Notaires de Paris, guides thématiques du Minutier).
      contrat de mariage; Bast (sieur); Defresne (dame)
    - Contrat de mariage entre monsieur Andelle et la demoiselle Desforges, 1er février 1781
      contrat de mariage; Andelle (sieur); Desforges (demoiselle)
    - Contrat de mariage entre le sieur Mouguinot et la demoiselle Olivier, 6 février 1781
      contrat de mariage; Mouguinot (sieur); Olivier (demoiselle)
    - Testament de la veuve Pascal, 7 février 1781
      testament; Pascal (veuve)
    - Dépôt acte célébration de mariage entre le sieur Michel Dubois de Beauregard et Renée Sophie Moraine de Lamotte, 8 février 1781
      acte d'état civil; dépôt de pièces; Dubois de Beauregard, Michel; Moraine de Lamotte, Renée-Sophie
    - Notoriété concernant madame Bachellet, 9 février 1781
      notoriété; Bachellet (madame)
    - Vente de fruits par l'abbé de Bonnelle à M. Carrier., 15 février 1781
      Date de création de la notice: 2005
      acte de vente; Carrier (M.); abbé
    - Notoriété concernant le sieur Franquet, 19 février 1781
      notoriété; Franquet (sieur)
    - Contrat de mariage entre le sieur Defrene et la demoiselle Prudhomme, 19 février 1781
      contrat de mariage; Defrene (sieur); Prudhomme (demoiselle)
    - Contrat de mariage entre le sieur Xavier et la dame Werangen, 20 février 1781
      contrat de mariage; Xavier (sieur); Werangen (dame)
    - Inventaire après décès de la dame veuve Pascal, 21 février 1781
      inventaire après décès; Pascal (dame) Veuve)
    - Contrat de mariage entre le sieur Pierre et la dame Hamel, 23 février 1781
      contrat de mariage; Pierre (sieur); Hamel (dame)
    - Contrat de mariage entre le sieur Bottard et la veuve Desjardin, 23 février 1781
      contrat de mariage; Bottard (sieur); Desjardin (veuve)
    - Notoriété pour les héritiers Poussard, 5 mars 1781
      notoriété; Poussard (héritiers)